臺灣高等法院刑事判決
111年度上訴字第2250號
上  訴  人  臺灣桃園地方檢察署檢察官 
上  訴  人  
即  被  告  吳國宏
被      告  黃秉仁
上列上訴人等因被告等詐欺等案件，不服臺灣桃園地方法院109
年度訴字第204號，中華民國110年7月2日第一審判決（起訴案號
：臺灣桃園地方檢察署107年度偵字第33190號、108年度偵字第8
77、2504、2513、2559、4784、5030、5766、5767、8953、1161
5、12432、12845、13312、20347、31732號），提起上訴，本院
判決如下：
    主  文
原判決關於吳國宏有罪部分撤銷。
吳國宏犯如附表一所示之罪，各處如附表一主文欄所示之刑。應
執行有期徒刑壹年拾月。未扣案犯罪所得新臺幣貳仟元沒收，於
全部或一部不能沒收或不宜執行沒收時，追徵其價額。
其他上訴駁回。
    犯罪事實
一、吳國宏於民國107年12月3日，由鄧傑元介紹結識郭瀛豪（二
    人均由原審審理中），經郭瀛豪允以提款金額2%作為報酬，
    委託提領他人金融機構帳戶款項後繳回，吳國宏知悉金融機
    構帳戶為關係個人財產、信用之重要理財工具，無端使用他
    人帳戶，又不自己經手，常與財產犯罪有關，對於犯罪集團
    或不法份子利用他人金融機構帳戶實行詐欺或其他財產犯罪
    ，有所預見，並可預見提領他人匯入金融帳戶之來路不明款
    項轉交第三人之舉，極可能是詐欺集團為收取詐騙所得款項
    ，且欲掩人耳目，掩飾、隱匿所得去向，竟不違本意，與郭
    瀛豪、鄧傑元（原審審理中）、黃喬暉（另案判決確定）及
    所屬詐欺集團成員（無證據證明未滿18歲），基於三人以上
    共同詐欺取財及掩飾、隱匿詐欺犯罪所得去向之不確定故意
    犯意聯絡，由黃喬暉提供華南商業銀行帳號000000000000號
    帳戶（戶名：林育萱，下稱林育萱華南銀行帳戶）、台中商
    業銀行內新分行帳號000000000000號帳戶（戶名：莊文南，
    下稱莊文南台中銀行帳戶）作為收款人頭帳戶，該集團成員
    即以親友借貸之不實事由，向不特定人施用詐術，致李玲蘭
    、許秋蓁、許春梅陷於錯誤，分別將金錢匯、存入指定帳戶
    ，吳國宏、鄧傑元即在桃園市○○區○○街00號向郭瀛豪拿取上
    開帳戶金融卡，由吳國宏駕駛郭瀛豪提供之000-000號普通
    重型機車搭載鄧傑元外出，分頭提領匯入款項，再會合返回
    上址，各自扣除約定報酬後，將餘款交由郭瀛豪繳回黃喬暉
    ，以此方式，製造金流斷點，致無從追查，而掩飾、隱匿該
    犯罪所得之去向（詳如附表一所示）。
二、案經李玲蘭、許秋蓁、許春梅訴由桃園市政府警察局大溪分
    局移送臺灣桃園地方檢察署檢察官偵查起訴。 
    理  由
甲、本院審理範圍：
    本件檢察官起訴被告吳國宏涉犯冒用公務員名義詐欺取財罪
    一罪（起訴書附表一編號7）、三人以上共同詐欺取財罪三
    罪（起訴書附表一編號9、10、11），被告黃秉仁涉犯冒用
    公務員名義詐欺取財罪一罪（起訴書附表一編號1）、三人
    以上共同詐欺取財罪三罪（起訴書附表一編號3、9、13），
    原審就被告吳國宏被訴三人以上共同詐欺取財三罪為有罪之
    判決，就被告吳國宏被訴冒用公務員名義詐欺取財一罪及被
    告黃秉仁部分為無罪之判決，被告吳國宏就原判決有罪部分
    ，檢察官就被告黃秉仁無罪部分提起上訴，是被告吳國宏被
    訴冒用公務員名義詐欺取財無罪部分，業已確定，本院應以
    被告吳國宏有罪部分及被告黃秉仁部分為審理範圍，合先指
    明。
乙、有罪部分：　　
壹、證據能力：
　　本件認定犯罪事實所引用之證據，皆無證據證明係公務員違
    背法定程序所取得，檢察官於本院審理時同意作為證據（本
    院卷第296至307頁），被告吳國宏經合法傳喚，無正當理由
    不到庭，亦未於言詞辯論終結前聲明異議，視為同意，復經
    審酌該等證據製作時之情況，尚無顯不可信與不得作為證據
    之情形，亦無違法不當之瑕疵，且與待證事實具有關聯性，
    認為以之作為證據應屬適當，依刑事訴訟法第158條之4反面
    解釋及第159條之5規定，認均有證據能力。
貳、實體部分：　　
一、認定犯罪事實之證據及理由：
    被告吳國宏矢口否認有何三人以上共同詐欺取財及洗錢犯行
    ，辯稱：我與郭瀛豪原不相識，僅受託代為領取星城遊戲兌
    換款項，對於該帳戶為人頭帳戶及詐欺集團所作所為毫不知
    情，亦未獲得任何報酬云云。經查：
  ㈠被告吳國宏於107年12月3日經鄧傑元介紹認識郭瀛豪，即在
    桃園市○○區○○街00號，向郭瀛豪拿取金融卡，駕駛郭瀛豪提
    供之000-000號普通重型機車搭載鄧傑元外出，由鄧傑元在
    桃園市○○區○○路000號全聯大溪僑愛店自動櫃員機提領附表
    一編號1所示款項，其本人在桃園市○○區○○路00○00號大溪僑
    愛郵局自動櫃員機提領附表一編號2、3所示款項，再一同返
    回上址將取得款項交付郭瀛豪之事實，業據被告於警詢、偵
    查及原審審理時供述在卷（臺灣桃園地方檢察署108年度偵
    字第12432號偵查卷宗【下稱12432偵卷】第4至7、82至83頁
    反面、原審109年度訴字第204號刑事卷宗【下稱原審卷】㈢
    第320頁），核與共犯鄧傑元於警詢、偵查中供述之情節相
    符（臺灣桃園地方檢察署108年度偵字第11615號偵查卷宗【
    下稱11615偵卷】第5至8、68至69頁反面），且有被告吳國
    宏與鄧傑元提領款項之自動櫃員機監視錄影畫面翻拍照片、
    被告吳國宏騎乘機車搭載鄧傑元之監視錄影畫面翻拍照片（
    12432偵卷第8、17、10至11頁反面）、林育萱華南銀行帳戶
    及莊文南台中銀行帳戶交易明細（原審卷㈡第55、63至65頁
    ）附卷可資佐證。上開事實，首堪認定。
　㈡而李玲蘭、許秋蓁、許春梅遭郭瀛豪所屬詐欺集團成員以附
    表一所示方式施用詐術，陷於錯誤，分別將金錢存、匯入指
    定金融機構帳戶，經被告吳國宏、鄧傑元提領後，交由郭瀛
    豪繳回黃喬暉之事實，則經證人郭瀛豪於警詢、偵查及原審
    審理時、證人黃喬暉於原審審理時證述無訛（臺灣桃園地方
    檢察署108年度偵字第5030號偵查卷宗【下稱5030偵卷】㈠第
    5至6頁反面、臺灣桃園地方檢察署108年度偵字第877號偵查
    卷宗【下稱877偵卷】㈠第2至9、130至131頁、877偵卷㈡第1
    至4、11至13頁反面、23至24頁反面、37至38、52至53頁、
    臺灣桃園地方檢察署108年度偵字第2513號偵查卷宗【下稱2
    513偵卷】㈠第42至47頁、原審卷㈢第91至99至110、156至161
    頁），並經證人即告訴人許春梅（5030偵卷㈠第169至170頁
    ）、李玲蘭（5030偵卷㈠第140至143頁）、許秋蓁（5030偵
    卷㈠第180至183頁）、證人徐紜卿（5030偵卷㈠第171至172頁
    ）於警詢時證述綦詳，且有郭瀛豪與黃喬暉之行動電話對話
    紀錄（877偵卷㈠第76至94頁）及附表一證據清單欄所列交易
    憑證在卷足稽，此情亦足認定。
  ㈢被告吳國宏雖否認有何三人以上共同詐欺取財及洗錢犯行，
    而以前揭情詞置辯。然查：
　⒈行為人對於構成犯罪之事實，明知並有意使其發生者，為故
    意。行為人對於構成犯罪之事實，預見其發生而其發生並不
    違背其本意者，以故意論，刑法第13條定有明文。是故意之
    成立，不以對於構成犯罪之事實，明知並有意使其發生為必
    要，僅需對於構成犯罪之事實、結果，預見其發生，而其發
    生並不違背其本意即為已足。亦即倘行為人認識或預見其行
    為會導致某構成要件實現（結果發生），縱其並非積極欲求
    該構成要件實現（結果發生），惟為達到某種目的而仍容任
    該結果發生，亦屬法律意義上之容任或接受結果發生之「間
    接故意」，此即前揭法條所稱之「以故意論」。而共同正犯
    之意思聯絡，不以彼此間犯罪故意之態樣相同為必要，蓋刑
    法第13條第1 項雖屬確定故意（直接故意），同條第2 項則
    屬不確定故意（間接故意），惟不論「明知」或「預見」，
    僅係認識程度之差別，不確定故意於構成犯罪事實之認識無
    缺，與確定故意並無不同，進而基此認識「使其發生」或「
    容認其發生（不違背其本意）」，共同正犯間在意思上乃合
    而為一，形成意思聯絡（最高法院103年度台上字第2320號
    判決意旨參照）。
　⒉證人郭瀛豪於原審審理時明確證稱：107年間我經濟狀況有點
    問題，朋友找我去做取款的工作，說可以賺錢，並介紹自稱
    「黃偉傑」的黃喬暉給我認識，黃喬暉說是國外博奕款項利
    用人頭帳戶進出，需要有人領款，黃喬暉會用微信通知我到
    指定地點領取裝有提款卡的包裹，我去找取款車手，然後向
    黃喬暉回報、待命，等黃喬暉通知何時、用哪張提款卡、領
    多少錢等，我就派車手去領，黃喬暉有交代這些卡片都是人
    頭帳戶，交易過於頻繁會列為警示，不能用的時候就丟掉，
    所以有很多替換的人頭帳戶提款卡，以上黃喬暉怎麼跟我說
    的，我就怎麼跟車手說，我也有說是地下匯兌，吳國宏、鄧
    傑元、李筱梅、邱玉梅、凌雅芳、吳敏幸都是我的車手，車
    手領錢都可以獲得提領金額2%作為報酬，其中吳國宏我比較
    不熟，他與鄧傑元是跟一位我很熟的朋友「英俊」一起到○○
    街找我，所以我是讓吳國宏提領金額不大的款項，大約幾萬
    元等語（原審卷㈢第99至102頁），與被告吳國宏於警詢、原
    審審理時自承：我是107年12月3日與鄧傑元、「英俊」一起
    去郭瀛豪那邊聊天，經「英俊」介紹認識郭瀛豪，郭瀛豪就
    拿提款卡、告訴我密碼，叫我幫他領錢，鄧傑元也有去幫郭
    瀛豪領錢，鄧傑元跟我說郭瀛豪要他去領地下匯兌的錢，不
    過郭瀛豪只有跟我說那是博弈的錢等語（12432偵卷第5頁、
    原審卷㈠第381、457頁），殊無二致，堪認證人郭瀛豪前開
    證述為真。佐以被告吳國宏提款時甫結識郭瀛豪未久，無從
    形成信賴關係，若非有不便親自出面（如隱匿真實身分）之
    特殊緣由，郭瀛豪絕無交付提款卡、密碼，甚至提供代步機
    車予非親非故之被告吳國宏隨意提領之可能，益徵被告吳國
    宏對該帳戶為僅供短暫使用之人頭帳戶，確有認識。　　
　⒊再者，金融機構帳戶係本於個人社會信用從事資金流通，具
    有強烈屬人性格，此項理財工具，一般民眾皆得申請使用，
    並無特殊限制，若有無端使用他人帳戶者，依通常社會經驗
    ，當就其是否為合法用途存疑。且現今金融實務無論實體或
    網路平台受付金錢均極便利，各金融行號自動櫃員機設置據
    點遍布大街小巷，縱係博弈業務受付賭資，亦無透過人頭帳
    戶、車手提領、層轉繳回等迂迴方式，徒增風險之必要。況
    且詐欺集團利用車手提領人頭帳戶款項，迭經報章媒體多所
    披露，並屢經政府廣為反詐騙之宣導，一般具有通常智識之
    人，應可知悉託詞委託他人提領金融機構帳戶款項再行轉交
    ，多係藉此取得不法犯罪所得，俾隱匿金融機構帳戶內資金
    去向及實際取得人之身分，以逃避追查。參以現今詐欺集團
    分工細膩，行事謹慎，縱人頭帳戶已在詐欺集團掌握中，然
    於尚未提領之前，該帳戶仍有隨時遭通報列管警示之風險，
    是詐欺集團徵用之人頭帳戶、車手，關乎詐欺所得能否順利
    得手，且因遭警查獲或銀行通報之風險甚高，參與取款者必
    須隨時觀察環境變化以採取應變措施，否則取款現場如有突
    發狀況，將導致詐騙計畫功敗垂成，若取款者確實毫不知情
    ，其於提領之後將款項私吞，抑或在提領或交付款項過程中
    發現己身係在從事違法之詐騙工作，更有可能為求自保而向
    檢警或銀行人員舉發，如此非但無法領得詐欺所得，甚且牽
    連集團其他成員，是詐騙集團斷無可能任令對所涉不法毫無
    所悉者擔任實際提領款項之人。被告吳國宏行為時年已44歲
    ，復曾受高職教育（本院卷第149頁），實為具有一定智識
    程度與社會經驗之成年人，而非年幼無知或與社會長期隔絕
    之人，本應深諳此理，有所警覺，其於107年12月3日初識郭
    瀛豪，即受託持金融卡代為提領款項，且僅需完成提款、繳
    回工作，即可獲取提款金額2%、與付出之勞力顯不相當之報
    酬，則被告吳國宏對於工作內容是否合法、正常，實無未生
    懷疑之理，是其於偵查中亦直言：「（問：正常的人也不可
    能幫一個不認識的人去領錢?）是這樣說沒錯。」等語（124
    32偵卷第83頁）。從而，被告吳國宏於利用人頭帳戶遂行詐
    欺犯罪手法甚囂塵上之際，與郭瀛豪初次見面，即以高額報
    酬受託提領人頭帳戶款項再將之繳回，藉以製造金流斷點，
    隱匿背後主嫌身分以逃避追查，應有預見，仍為輕鬆獲取提
    款金額2%之報酬，抱持僥倖心態，配合此等顯與常情不符之
    模式，聽從郭瀛豪指示騎乘機車搭載鄧傑元同行，分持人頭
    帳戶金融卡提款後繳回，其主觀上有三人以上共同詐欺取財
    及洗錢之不確定故意，灼然至明。
　⒋被告吳國宏雖以前揭情詞置辯，然其於警詢時供承：當天我
    去幫郭瀛豪領錢，鄧傑元也是，郭瀛豪也有請鄧傑元幫忙領
    錢，我就騎機車載鄧傑元一起去等語（12432偵卷第5頁），
    倘郭瀛豪是委託領取其本人帳戶內之遊戲兌換款項，實無分
    別委派被告吳國宏與鄧傑元二人之必要，且被告吳國宏與鄧
    傑元既已同行，目的相同，又將一起返回○○街址，更無分別
    在不同地點提款，徒增周折勞費之理，被告吳國宏與鄧傑元
    同行取款，刻意選擇相近但位置不同之自動櫃員機提領，顯
    係為減少在同一提款機提領次數、時間，避免引人側目，又
    可隨時就近相互支援，由此更徵被告吳國宏對於該等帳戶可
    能涉及不法，確有預見，其與郭瀛豪僅是初識，如非有相應
    報酬，殊難想像有甘冒風險代為提領款項之可能。被告吳國
    宏所辯，明顯悖於常情，無從信實。 
　㈣末按共同正犯之成立，祇須具有犯意之聯絡，行為之分擔，
    既不問犯罪動機起於何人，亦不必每一階段犯行，均經參與
    。共同實行犯罪行為之人，在合同意思範圍內，各自分擔犯
    罪行為之一部，相互利用他人之行為，以達其犯罪之目的者
    ，即應對於全部所發生之結果，共同負責。又共同正犯不限
    於事前有協議，即僅於行為當時有共同犯意之聯絡者亦屬之
    ，且表示之方法，不以明示通謀為必要，即相互間有默示之
    合致亦無不可。被告吳國宏依郭瀛豪指示駕車搭載鄧傑元，
    而與鄧傑元分頭提領附表所示被害人遭詐騙之款項，扣除個
    人報酬後，交付郭瀛豪繳回上手黃喬暉，所參與者係詐欺取
    財之構成要件取財階段行為，被告吳國宏雖非確知郭瀛豪所
    屬詐欺集團其他成員之分工細節，然被告吳國宏既可預見所
    參與者為詐欺集團取得被害人財物全部犯罪計劃部分行為（
    取財行為），其等相互利用分工，共同達成不法所有之犯罪
    目的，自應就所參與並有犯意聯絡之犯罪事實，同負全責。
  ㈤綜上，本案事證明確，被告吳國宏犯行堪予認定，應依法論
    科。 　
二、論罪：
　㈠洗錢防制法於105年12月28日修正公布，並於106年6月28日生
    效施行（下稱新法）。修正前該法（下稱舊法）將洗錢行為
    區分為將自己犯罪所得加以漂白之「為自己洗錢」及明知是
    非法資金，卻仍為犯罪行為人漂白黑錢之「為他人洗錢」兩
    種犯罪態樣，且依其不同之犯罪態樣，分別規定不同之法定
    刑度。惟洗錢犯罪本質在於影響合法資本市場並阻撓偵查，
    不因為自己或為他人洗錢而有差異，且洗錢之行為模式不祇
    一端，上開為自己或為他人洗錢之二分法，不僅無助於洗錢
    之追訴，且徒增實務事實認定及論罪科刑之困擾。故而為澈
    底打擊洗錢犯罪，新法乃將洗錢行為之處置、多層化及整合
    等各階段，全部納為洗錢行為，而於新法第2條規定：「本
    法所稱洗錢，指下列行為：意圖掩飾或隱匿特定犯罪所得
    來源，或使他人逃避刑事追訴，而移轉或變更特定犯罪所得
    。掩飾或隱匿特定犯罪所得之本質、來源、去向、所在、
    所有權、處分權或其他權益者。收受、持有或使用他人之
    特定犯罪所得。」且為避免舊法時期過度限縮洗錢犯罪成立
    之可能，亦模糊前置犯罪僅在對於不法金流進行不法原因之
    聯結而已，造成洗錢犯罪成立門檻過高，洗錢犯罪難以追訴
    。故新法就其中採取門檻式規範者，明定為最輕本刑為6 個
    月以上有期徒刑之罪，並將「重大犯罪」之用語，修正為「
    特定犯罪」；另增列未為最輕本刑為6個月以上有期徒刑之
    罪所涵括之違反商標法等罪，且刪除有關犯罪所得金額須在
    5百萬元以上者，始得列入前置犯罪之限制規定，以提高洗
    錢犯罪追訴之可能性。從而新法第14條第1項所規範之一般
    洗錢罪，必須有第3條規定之前置特定犯罪作為聯結，始能
    成立。以日益猖獗之詐欺集團犯罪為例，詐欺集團向被害人
    施用詐術後，為隱匿其詐欺所得財物之去向，而令被害人將
    其款項轉入該集團所持有、使用之人頭帳戶，並由該集團所
    屬之車手前往提領詐欺所得款項得逞，檢察官如能證明該帳
    戶內之資金係本案詐欺之特定犯罪所得，即已該當於新法第
    14條第1 項之一般洗錢罪。另過去實務認為，行為人對犯特
    定犯罪所得之財物或利益作直接使用或消費之處分行為，或
    僅將自己犯罪所得財物交予其他共同正犯，祇屬犯罪後處分
    贓物之行為，非本條例所規範之洗錢行為，惟依新法規定，
    倘行為人意圖掩飾或隱匿特定犯罪所得來源，而將特定犯罪
    所得直接消費處分，甚或交予其他共同正犯予以隱匿，而由
    共同正犯以虛假交易外觀掩飾不法金流移動，即難認僅單純
    犯罪後處分贓物之行為，應仍構成新法第2條第1或2款之洗
    錢行為（最高法院108年度台上字第2425、2500號判決意旨
    參照）。附表一所示被害人遭詐騙存、匯款至林育萱華南銀
    行、莊文南台中銀行等人頭帳戶，其款項係郭瀛豪所屬詐欺
    集團成員犯刑法第339條之4第1項第2款之罪而得，自屬特定
    犯罪所得，被告吳國宏依指示提領帳戶內金錢後，交付集團
    成員郭瀛豪而為傳遞，即足掩飾、隱匿該等特定犯罪所得之
    去向，自已該當洗錢防制法第2條第2款、第14條第1項之一
    般洗錢行為。
　㈡是核被告吳國宏所為，係犯刑法第339條之4第1項第2款之三
    人以上共同詐欺取財罪（共三罪）及洗錢防制法第2條第2款
    、第14條第1項之一般洗錢罪（共三罪）。
　㈢被告吳國宏與郭瀛豪、鄧傑元、黃喬暉及所屬詐欺集團成員
    間，就上開三人以上共同詐欺取財、洗錢犯行，互有犯意聯
    絡及行為分擔，皆為共同正犯。
　㈣刑法上一行為而觸犯數罪名之想像競合犯存在之目的，在於
    避免對於同一不法要素予以過度評價。自然意義之數行為，
    得否評價為法律概念之一行為，應就客觀構成要件行為之重
    合情形、主觀意思活動之內容、所侵害之法益與行為間之關
    連性等要素，視個案情節依社會通念加以判斷。刑法刪除牽
    連犯之規定後，原認屬方法目的或原因結果，得評價為牽連
    犯之二犯罪行為間，如具有局部之同一性，或其行為著手實
    行階段可認為同一者，得認與一行為觸犯數罪名之要件相侔
    ，依想像競合犯論擬。倘其實行之二行為，無局部之重疊，
    行為著手實行階段亦有明顯區隔，依社會通念難認屬同一行
    為者，應予分論併罰。經查，被告吳國宏於被害人遭詐騙將
    款項存、匯入人頭帳戶後，以提領現金轉交詐欺集團成員方
    式，製造金流斷點，作為詐欺犯罪取款之一環，於取款後掩
    飾、隱匿犯罪所得去向，其詐欺及洗錢行為具有局部之同一
    性，以評價為法律上之一行為較為合理，應認係以一行為觸
    犯三人以上共同詐欺取財、洗錢二罪，為想像競合犯，應依
    刑法第55條規定，各從一重之三人以上共同詐欺取財罪論處
    。檢察官雖未就被告吳國宏洗錢犯行提起公訴，然此部分與
    被告吳國宏經起訴論罪之三人以上共同詐欺取財犯罪事實，
    有想像競合之裁判上一罪關係，為起訴之效力所及，復經告
    知罪名及權利（原審卷㈢第90至91、198、290頁），保障被
    告吳國宏防禦權之行使，自應併予審究。
　㈤被告吳國宏所犯三人以上共同詐欺取財罪，侵害不同財產法
    益，犯罪行為各自獨立，其犯意各別，行為互殊，應予分論
    併罰。
  ㈥被告吳國宏前因施用毒品案件，經臺灣新北地方法院以104 
    年度審訴字第1795號判處有期徒刑1年確定，及因竊盜案件
    ，經同法院以104年度審簡字第1878號判處有期徒刑3月確定
    ，並經同法院以105年度聲字第1131號裁定應執行有期徒刑1
    年2月確定，與另案毒品案件應執行有期徒刑1年接續執行，
    於106年1月24日假釋付保護管束，迄106年8月17日保護管束
    期滿，未經撤銷假釋，視為執行完畢，有本院被告前案紀錄
    表存卷為憑，其於徒刑執行完畢後，5年內故意再犯本案有
    期徒刑以上各罪，為累犯。審酌被告吳國宏構成累犯之前案
    含有侵害財產法益之竊盜案件，於保護管束期滿後，時隔1
    年數月，即又再為本案類似罪質之詐欺犯行，其以不法手段
    牟取利益之偏差行為，未獲矯正，可見對於刑罰之反應力仍
    屬薄弱，依刑法第47條第1項規定加重其刑，並無罪責不相
    當之情，應依法加重其刑。
三、撤銷原判決之理由及科刑審酌事由：
  ㈠原審以被告吳國宏犯三人以上共同詐欺取財罪、一般洗錢罪
    各三罪，事證明確，予以論罪科刑，雖屬卓見。惟關於刑罰
    之量定，固屬法院自由裁量之職權行使，惟刑事審判之量刑
    ，旨在實現刑罰權分配之正義，故對科刑判決之被告量刑，
    應符合罪刑相當原則，使罰當其罪，以契合人民之法律感情
    ，此所以刑法第57條明定科刑應審酌一切情狀，尤應注意該
    條所列各款情形，以為科刑輕重之標準，並應受比例原則與
    平等原則等一般法律原則支配，以期達成客觀上之適當性、
    相當性與必要性之價值要求。被告吳國宏於本案僅是受郭瀛
    豪指派提領款項之車手，在犯罪階層中實屬受支配之角色，
    且因初次參與其事，尚未獲得充分信賴，僅獲配提領數額較
    少之工作，此經證人郭瀛豪證述如前，本案附表一編號1部
    分係由鄧傑元實際經手，附表一編號2、3部分之提款數額僅
    有3萬元、7萬元，被告吳國宏可得報酬有限，其涉案情節應
    較輕微，原審以相同或重於其他車手之量刑，分別量處有期
    徒刑1年4月、1年8月、1年10月，有失衡平，難認符合比例
    原則及罪刑相當原則。
　㈡從而，被告吳國宏上訴否認犯罪，均經指駁如前，雖屬無據
    ，惟原判決關於被告吳國宏有罪部分既有上開可議之處，仍
    應由本院予以撤銷改判。
  ㈢爰以行為人之責任為基礎，審酌被告吳國宏曾受高職教育（
    本院卷第149頁），非無謀生能力，不思正道取財，奮發有
    為，預見從事勞力與報酬顯不相當之提領、轉交金錢工作，
    恐係參與詐欺集團之犯罪行為，仍為一己私利，擔任詐欺集
    團車手，助長詐欺犯罪，危害社會治安，欠缺尊重他人財產
    法益之守法觀念，非僅造成被害人財產損失，更製造金流斷
    點，掩飾詐欺集團不法所得之去向，妨害金融市場及民生經
    濟，徒增犯罪偵查之困難程度，應予非難，兼衡被告吳國宏
    之素行，於警詢、偵查中自承之工作、經濟能力，家庭生活
    狀況（12432偵卷第4、83頁反面），其犯罪之動機、目的、
    手段、所獲利益，復念被告吳國宏於本案犯罪結構中，係受
    詐欺集團成員指揮，依指示提領、傳遞金錢之角色，獲利尚
    微，並非核心地位之涉案情節、參與程度，暨被告吳國宏犯
    罪後之態度等一切情狀，分別量處如主文第二項（附表一主
    文欄）所示之刑。並斟酌被告吳國宏整體犯罪之非難評價，
    暨所犯各罪罪質相同，時間接近，及上開數罪反應出之人格
    特性，被告吳國宏行為責任與整體刑法目的及相關刑事政策
    ，定其應執行之刑。　　
四、沒收：　
    被告吳國宏以提款金額2%作為報酬，擔任取款、交回款項工
    作，於附表一編號2、3部分抽取新臺幣2000元（100,000×2%
    ＝2,000】，為其犯罪所得，未據合法發還，應依刑法第38條
    之1第1項前段、第3項規定宣告沒收，於全部或一部不能沒
    收或不宜執行沒收時，追徵其價額。至附表一編號1部分係
    由鄧傑元經手提領，本案並無證據證明被告吳國宏從中獲得
    酬勞而有所得，無從宣告沒收、追徵，附此敘明。
丙、無罪部分：　
一、公訴意旨略以：郭瀛豪於107年11月底起加入真實姓名年籍不詳
    自稱「黃偉傑」所屬詐欺集團並擔任集團幹部及車手頭工作
    ，負責招募提款車手，另指揮車手領款及收回工作，於107年11
    月底以提領金額2%為代價，招募李筱梅、鄧傑元、吳國宏、吳
    敏幸、邱玉梅、凌雅芳共同加入其所屬之詐欺集團，擔任提
    款車手，被告黃秉仁負責承租提款用之車輛，而郭瀛豪並因
    此獲提領金額2.5%之報酬。郭瀛豪、李筱梅、鄧傑元、吳國宏
    、吳敏幸、邱玉梅、凌雅芳、被告黃秉仁(下稱被告郭瀛豪
    等八人)及「黃偉傑」所屬詐騙集團成員間，即由郭瀛豪視
    需求而單向指揮單人或數人(每次犯行，共犯人均數不定)，
    共同意圖為自己不法之所有，基於冒用公務員名義或三人以
    上共同詐欺取財之犯意聯絡(犯意聯絡人數、分工部分，詳如
    起訴書附表一所示)，由詐欺集團成員先以起訴書附表一所
    示之方式，向起訴書附表一所示之被害人行使詐術，使起訴
    書附表一所示之被害人均陷於錯誤，於起訴書附表一所示之
    時間，匯款至起訴書附表一所示帳戶後，再由郭瀛豪指揮李
    筱梅、鄧傑元、吳國宏、吳敏幸、邱玉梅、凌雅芳，分別於
    起訴書附表二所示時、地前往ATM提款機提領詐騙所得之不法
    款項，再將當日提領款項交予郭瀛豪，由郭瀛豪將李筱梅、鄧
    傑元、吳國宏、吳敏幸、邱玉梅、凌雅芳提領之款項上繳予
    「黃偉傑」。因認被告黃秉仁就起訴書附表一編號1（即本
    判決附表二編號1）部分，涉犯刑法第339條之4第1項第1款
    之冒用公務員名義詐欺取財罪嫌，就起訴書附表一編號3、9
    、13（即本判決附表二編號2、3、4）部分，涉犯刑法第339
    條之4第1項第2款之三人以上共同詐欺取財罪嫌。
二、按犯罪事實應依證據認定之，無證據不得認定犯罪事實。不
    能證明被告犯罪者，應諭知無罪之判決，刑事訴訟法第154
    條第2項、第301條第1項分別定有明文。犯罪事實之認定應
    憑證據，如未能發現相當證據，或證據不足以證明，自不能
    以推測或擬制之方法，作為裁判基礎（最高法院40年台上字
    第86號判例意旨參照）。且認定犯罪事實所憑之證據，雖不
    以直接證據為限，間接證據亦包括在內，然而無論直接證據
    或間接證據，其為訴訟上之證明，須於通常一般之人均不致
    有所懷疑，而得確信其為真實之程度者，始得據為有罪之認
    定，倘其證明尚未達到此一程度，而有合理之懷疑存在而無
    從使事實審法院得有罪之確信時，即應由法院為諭知被告無
    罪之判決（最高法院76年台上字第4986號判例意旨參照）。
    又檢察官對於起訴之犯罪事實，應負提出證據及說服之實質
    舉證責任。倘其所提出之證據，不足為被告有罪之積極證明
    ，或其指出證明之方法，無從說服法院以形成被告有罪之心
    證，基於無罪推定之原則，自應為被告無罪判決之諭知（最
    高法院92年台上字第128號判例意旨參照）。
三、檢察官認被告黃秉仁涉有前揭加重詐欺取財犯行，係以被告
    黃秉仁之供述，同案被告郭瀛豪、邱玉梅、凌雅芳之證述，
    及鑫通租賃有限公司租賃契約書等，為主要論據。訊據被告
    黃秉仁堅詞否認有何加重詐欺取財犯行，辯稱：我是因為借
    住在郭瀛豪居所，郭瀛豪沒有駕駛執照，請我幫忙，我才以
    自己名義租車讓郭瀛豪使用，未料所承租車輛會被當作車手
    提款之交通工具等語。經查：
　㈠被告黃秉仁於107年11月17日承租車牌號碼000-0000號自用小
    客車（下稱甲車），及於107年11月29日與邱玉梅共同承租
    車牌號碼000-0000號自用小客車（下稱乙車），均交郭瀛豪
    使用之事實，業據被告黃秉仁於警詢、原審及本院審理時供
    述在卷（臺灣桃園地方檢察署108年度偵字第4784號偵查卷
    宗【下稱4784偵卷】㈠第103至105頁、原審卷㈠第290頁、原
    審卷㈢第326至327頁、本院卷第164、165、243頁），核與證
    人郭瀛豪於警詢、原審審理時（2513偵卷㈠第45頁、原審卷㈢
    第109頁）、邱玉梅於警詢時（33190偵卷第6頁反面）證述
    之情節相符，且有鑫通租賃有限公司租賃契約書佐卷可供參
    憑（33190偵卷第20頁）。上開事實，先堪認定。
　㈡而張漢政、黃正南、李玲蘭、李淑敏遭郭瀛豪所屬詐欺集團
    成員以附表二所示不實事由施用詐術，陷於錯誤，將金錢匯
    入指定帳戶後，由郭瀛豪於附表二編號2、3所示時間，駕駛
    乙車搭載邱玉梅，在各該地點提領黃正南、李玲蘭匯入人頭
    帳戶款項，及於附表二編號1、4所示時間，駕駛甲車搭載凌
    雅芳，在各該地點提領張漢政、李淑敏遭詐騙匯入人頭帳戶
    款項之事實，業據證人邱玉梅、凌雅芳、郭瀛豪證述無訛（
    4784偵卷㈠第8至10頁、33190偵卷第5至7頁反面、877偵卷㈠
    第139至142頁），並經證人即告訴人張漢政、黃正南、李玲
    蘭、李淑敏於警詢時證述綦詳（2513偵卷㈠第79至81頁、臺
    灣桃園地方檢察署107年度他字第8955號偵查卷宗第13至14
    頁、5030偵卷㈠第140至143頁、2513偵卷㈡第67至69頁），且
    有凌雅芳搭乘甲車提款之監視錄影畫面翻拍照片（臺灣桃園
    地方檢察署108年度偵字第12845號偵查卷宗【下稱12845偵
    卷】第28至30頁、臺灣桃園地方檢察署108年度偵字第2559
    號偵查卷宗第22頁）、邱玉梅搭乘乙車提款之監視錄影畫面
    翻拍照片（33190偵卷第29至31頁反面、臺灣桃園地方檢察
    署108年度偵字第8953號偵查卷宗第55至56頁）、玉山商業
    銀行竹南分行帳號0000000000000號帳戶、花蓮壽豐郵局帳
    號00000000000000號帳戶、臺中文心路郵局帳號0000000000
    0000號帳戶、華南商業銀行帳號000000000000號帳戶、基隆
    三沙灣郵局帳號00000000000000號帳戶交易明細（原審卷㈡
    第11、17、19、25、55頁）及張漢政手機通話紀錄翻拍照片
    、郵政跨行匯款申請書（2513偵卷㈠第87、89至91頁）、李
    玲蘭之存款收據（33190偵卷第25至28頁）附卷足稽。上開
    事實，亦可認定。
  ㈢被告黃秉仁承租甲車、乙車交郭瀛豪使用，雖被利用為搭載
    車手提領詐騙款項之交通工具。然被告黃秉仁於警詢、原審
    及本院審理時供稱：我當時借住在郭瀛豪桃園市○○區○○街00
    號租屋處，郭瀛豪說他沒有駕照，請我幫他租車，租車費用
    由郭瀛豪自己負擔，而且郭瀛豪要幫我搬家，所以我就用本
    人名義承租甲車讓郭瀛豪使用，郭瀛豪是連帶保證人，後來
    郭瀛豪說甲車借給朋友了，他要去臺中找朋友需要一輛車，
    我就租乙車讓他使用，這次是由邱玉梅當連帶保證人，到臺
    中租好車以後，郭瀛豪問我要不要一起工作幫忙領錢，我覺
    得怪怪的就拒絕了，並且自己搭車返回桃園，還因此被郭瀛
    豪趕出上址租屋處等語（4784偵卷㈠第103至105頁、原審卷㈠
    第289至295、371至373頁、本院卷第164至165、243、245頁
    ），前後陳述一致。且證人郭瀛豪於警詢、原審審理時明確
    證稱：黃秉仁之前借住○○○市○○區○○街00號租屋處，沒有支
    付租金，但有幫忙整理房子，當時我的駕照遺失，因為欠繳
    罰單沒有申請補發，就請黃秉仁幫我租車，讓我代步使用，
    我是甲車的連帶保證人，邱玉梅是乙車的連帶保證人，黃秉
    仁不是我們集團的車手，他也沒有參與提領詐騙款項的過程
    等語（2513偵卷㈠第45頁、原審卷㈢第99至110、156至161頁
    ）。被告黃秉仁之供述，與證人郭瀛豪前開證述情節殊無二
    致，即非全然無據，被告黃秉仁借住郭瀛豪租屋處受有恩惠
    ，得知郭瀛豪因無駕駛執照未能自己租車，乃出具名義承租
    車輛供其代步使用，實合乎一般人情事理，並無違常之處。
　㈣再者，一般詐欺集團成員收取詐騙款項使用之交通工具不一
    而足，除租借車輛外，利用營業計程車、白牌計程車、機車
    、大眾運輸工具者，所在多有，其中以機車最具機動性，大
    眾運輸最具隱匿性，較諸成本更高之租車方式各具優勢，且
    衡諸常情，租借車輛之用途極為廣泛，親友商借、日常代步
    、出遊、通勤等，均屬常見，自不能僅以行為人代為租用汽
    車，逕認對於車輛使用人從事財產上不法犯罪有所預見，遑
    論郭瀛豪委請被告黃秉仁租用甲車，猶擔任其連帶保證人，
    租用乙車時，亦有同行之邱玉梅本人為連帶保證人，未有隱
    匿用車人真實身分之意，足使被告黃秉仁信賴租用各該車輛
    不至涉及不法用途。況且郭瀛豪駕駛乙車搭載邱玉梅提領黃
    正南、李玲蘭匯入人頭帳戶款項，及駕駛甲車搭載凌雅芳提
    領張漢政、李淑敏匯入人頭帳戶款項時，被告黃秉仁均未同
    行，此經證人凌雅芳、邱玉梅於警詢之初證述在卷（12845
    偵卷第25頁、33190偵卷第6至7頁），可見被告黃秉仁確未
    參與其事。佐以證人邱玉梅於偵查中證稱：黃秉仁租的車輛
    是郭瀛豪開的，郭瀛豪開車載我去領錢，黃秉仁本來住○○○
    街00號幫忙打掃，後來好像跟郭瀛豪有什麼不愉快，差不多
    107年11月底就離開了等語（原審卷㈢第69頁），可見被告黃
    秉仁辯稱：我於107年11月29日租借乙車後，因拒絕郭瀛豪
    邀約參與提款工作，遭趕出○○街33號等情，並非杜撰虛構，
    由此益徵被告黃秉仁承租甲車、乙車予郭瀛豪使用，主觀上
    確無共同實行詐欺犯罪之犯意聯絡，對於郭瀛豪使用其車輛
    從事財產上不法犯罪並未預見，亦無不違本意之不確定故意
    。
四、綜上，本案依卷存事證尚不足使檢察官所指被告黃秉仁加重
    詐欺犯行達於通常一般人均不至有所懷疑，而得確信為真實
    之程度，本院無從形成被告黃秉仁有罪之確信，核屬不能證
    明犯罪，依首揭法條及判例意旨，應為被告黃秉仁無罪之諭
    知，以昭審慎。　　
五、維持原判決之理由：
　㈠原審同此認定，以不能證明被告黃秉仁有檢察官所指加重詐
    欺之犯罪事實，為無罪之判決，經核並無違誤。
　㈡檢察官上訴意旨略以：證人即共犯邱玉梅於警詢時證稱：郭
    瀛豪帶我們到臺中工作，因為沒有交通工具，所以我和黃秉
    仁一起租借乙車，用來提領詐騙款項，107年11月28日我和
    郭瀛豪、黃秉仁、李筱梅曾一起去臺中新竹貨運領包裹，包
    裹裡面是提款卡等語（33190偵卷第6頁反面、37頁反面至38
    頁、4787偵卷㈠第63頁），證人郭瀛豪於原審審理時經提示
    證人邱玉梅上開陳述，亦肯認屬實，證人吳敏幸則證稱：10
    7年11月間，郭瀛豪曾租車搭載李筱梅、邱玉梅、黃秉仁至
    臺中提領款項等語（877偵卷㈠第147頁），可見被告黃秉仁
    於107年11月29日租車時，已知悉郭瀛豪、邱玉梅、李筱梅
    為詐欺集團車手，且被告黃秉仁借住○○街00號之室友均為郭
    瀛豪旗下車手，其等受付提款卡、收繳金錢均在該處進行，
    被告黃秉仁對於郭瀛豪租借車輛作為搭載車手取款之交通工
    具，應有預見，而有詐欺之不確定故意。原審未察，遽為被
    告黃秉仁無罪之判決，自有違誤。
　㈢經查：
　⒈被告或共犯之自白，不得作為有罪判決之唯一證據，仍應調
    查其他必要之證據，以察其是否與事實相符，刑事訴訟法第
    156條第2項定有明文。其立法目的乃欲以補強證據擔保自白
    之真實性；亦即以補強證據之存在，藉之限制自白在證據上
    之價值。而所謂補強證據，則指除該自白本身外，其他足資
    以證明自白之犯罪事實確具有相當程度真實性之證據而言。
    雖其所補強者，非以事實之全部為必要，但亦須因補強證據
    與自白之相互利用，而足使犯罪事實獲得確信者，始足當之
    。又刑事審判上之共同被告，係為訴訟經濟等原因，由檢察
    官或自訴人合併或追加起訴，或由法院合併審判所形成，其
    間各別被告及犯罪事實仍獨立存在。若共同被告具有共犯關
    係者，雖其證據資料大體上具有共通性，共犯所為不利於己
    之陳述，固得採為其他共犯犯罪之證據，然為保障其他共犯
    之利益，該共犯所為不利於己之陳述，除須無瑕疵可指外，
    且仍應調查其他必要之證據，以察其是否與事實相符，不得
    專憑該項陳述作為其他共犯犯罪事實之認定，即尚須以補強
    證據予以佐證，不可籠統為同一之觀察；兩名以上共犯之自
    白，除對向犯之雙方所為之自白，因已合致犯罪構成要件之
    事實而各自成立犯罪外，倘為任意共犯、聚合犯，或對向犯
    之一方共同正犯之自白，不問是否屬於同一程序，縱所自白
    內容一致，因仍屬自白之範疇，究非自白以外之其他必要證
    據。故此所謂其他必要證據，應求諸於該等共犯自白以外，
    實際存在之有關被告與犯罪者間相關聯之一切證據；必其中
    一共犯之自白先有補強證據，而後始得以該自白為其他共犯
    自白之補強證據，殊不能逕以共犯兩者之自白相互間作為證
    明其中一共犯所自白犯罪事實之補強證據。刑事訴訟法第15
    6條第2項規定：被告或共犯之自白，不得作為有罪判決之唯
    一證據，仍應調查其他必要之證據，以察其是否與事實相符
    。其立法旨意乃在防範被告或共犯自白之虛擬致與真實不符
    ，故對自白在證據上之價值加以限制，明定須藉補強證據以
    擔保其真實性。所謂補強證據，係指除該自白本身之外，其
    他足以證明該自白之犯罪事實確具有相當程度真實性之證據
    而言，雖所補強者，非以事實之全部為必要，但亦須因補強
    證據之質量，與自白之相互利用，足使犯罪事實獲得確信者
    ，始足當之。而共犯縱經轉換為證人，且所述內容一致，仍
    屬共犯自白之範疇，究非屬自白以外之其他必要證據，亦不
    能因其已轉換為證人，即謂得以該證詞（按仍屬自白之範疇
    ）作為其他共犯自白犯罪事實之補強證據（最高法院102年
    度台上字第863號、101年度台上字第3013號判決意旨參照）
    。　
　⒉邱玉梅於被告黃秉仁租用甲車、乙車前，早已居住○○○街00號
    郭瀛豪租屋處，並擔任車手從事提款工作約半年，此經證人
    邱玉梅證述在卷（877偵卷㈠第20至22頁、33190偵卷第37頁
    反面至38頁），是其知悉郭瀛豪委託被告黃秉仁租車目的係
    供載送車手提領詐欺款項，乃依憑個人既有經驗所生主觀認
    識，與從未參與提款工作之被告黃秉仁顯然無關，亦無從等
    同視之。而證人邱玉梅所稱於107年11月29日租用乙車前一
    日（11月28日）曾與郭瀛豪、黃秉仁、邱筱梅一同前往臺中
    「領取包裹」乙節，與證人吳敏幸證述上開人等曾於107年1
    1月間前往臺中「提領款項」，並不一致，本案亦未見有在
    臺中提領贓款之紀錄，且本件犯罪結構中具主導、支配地位
    之證人郭瀛豪於原審審理時明確證稱：我是請黃秉仁幫忙租
    車，我沒有載黃秉仁去臺中從事詐欺工作等語（原審卷㈢第1
    60頁），檢察官援引上開證人陳述，互核非無扞格，實不足
    據以認定被告黃秉仁對於郭瀛豪將其租用車輛作為搭載車手
    取款之交通工具，有所預見。
　⒊至被告黃秉仁雖與郭瀛豪招攬之車手同住○○街00號，然該址
    為三層樓住宅，吳敏幸、李筱梅居住3樓，被告黃秉仁、邱
    玉梅居住2樓，此觀證人郭瀛豪於原審審理時之證述即明（
    原審卷㈢第107、108頁），依證人李筱梅於警詢時證稱：吳
    敏幸、邱玉梅我見過，但是連朋友都稱不上等語（5030偵卷
    ㈠第43頁反面），可見其等居住○○○街00號是各自生活，本案
    依吳敏幸、李筱梅、邱玉梅歷次偵審過程之陳述內容，均未
    見有因同住○○街00號而與被告黃秉仁有何互動往來，檢察官
    所指被告黃秉仁居住○○街00號之室友均為郭瀛豪旗下車手，
    其等受付提款卡、收繳金錢均在該址進行，被告黃秉仁對於
    郭瀛豪將其租用車輛作為搭載車手取款之交通工具，應有預
    見，實屬臆測，不足為據。
　㈣本件共犯郭瀛豪、邱玉梅前開自白，關於被告黃秉仁部分，
    並非一致，與證人吳敏幸上開證述亦有出入，無從補強為真
    。本案復查無其他積極證據足認被告黃秉仁確有檢察官此部
    分所指加重詐欺犯行，應為被告黃秉仁無罪之判決。檢察官
    仍執前詞提起上訴，為無理由，應予駁回。
丁、被告吳國宏經合法傳喚，無正當理由不到庭，爰不待其陳述
    ，逕行判決。
據上論斷，應依刑事訴訟法第368條、第369條第1項前段、第371
條、第364條、第299條第1項前段，洗錢防制法第14條第1項，刑
法第11條前段、第28條、第339條之4第1項第2款、第55條、第47
條第1項、第51條第5款、第38條之1第1項前段、第3項，刑法施
行法第1條之1第1項，判決如主文。
本案經檢察官吳宗憲提起公訴，檢察官黃鈺斐提起上訴，由檢察
官陳玉華到庭執行職務。
中　　華　　民　　國　　111 　年　　8 　　月　　31　　日
                  刑事第三庭    審判長法  官  張惠立  
                                      法  官  劉兆菊
                                      法  官  廖怡貞
以上正本證明與原本無異。
吳國宏部分如不服本判決，應於收受送達後20日內向本院提出上
訴書狀，其未敘述上訴之理由者，並得於提起上訴後20日內向本
院補提理由書(均須按他造當事人之人數附繕本)「切勿逕送上級
法院」。
黃秉仁部分檢察官上訴須受刑事妥速審判法第9條限制。
刑事妥速審判法第9條：
除前條情形外，第二審法院維持第一審所為無罪判決，提起上訴
之理由，以下列事項為限：
一、判決所適用之法令牴觸憲法。
二、判決違背司法院解釋。
三、判決違背判例。
刑事訴訟法第 377 條至第 379 條、第 393 條第 1 款之規定，
於前項案件之審理，不適用之。
                                      書記官  劉芷含
中　　華　　民　　國　　111 　年　　8 　　月　　31　　日

附錄本案論罪科刑法條全文：
洗錢防制法第14條
有第二條各款所列洗錢行為者，處7年以下有期徒刑，併科新臺
幣5百萬元以下罰金。
前項之未遂犯罰之。
前二項情形，不得科以超過其特定犯罪所定最重本刑之刑。

中華民國刑法第339條之4
犯第339條詐欺罪而有下列情形之一者，處1年以上7年以下有期
徒刑，得併科1百萬元以下罰金：
一、冒用政府機關或公務員名義犯之。
二、三人以上共同犯之。
三、以廣播電視、電子通訊、網際網路或其他媒體等傳播工具，
    對公眾散布而犯之。
前項之未遂犯罰之。

附表一（貨幣單位：新臺幣）：
編號 被害人 犯罪事實 取款經過 證據清單 主文  1 李玲蘭 郭瀛豪所屬詐欺集團成員於107年11月29日上午10時10分許起，以電話聯繫李玲蘭，佯為其友「陳均采」急用金錢借款周轉，致李玲蘭陷於錯誤，於107年12月3日下午2時31分許，前往新北市○○區○○路000號華南銀行新莊分行臨櫃存款10萬元至林育萱華南銀行帳戶。 吳國宏駕駛機車搭載鄧傑元至桃園市○○區○○路000號全聯大溪僑愛店，由鄧傑元持該帳戶金融卡，於同日下午2時41分至43分許，接續由自動櫃員機提領共計10萬元，經鄧傑元扣除個人報酬2000元後，將餘款交付郭瀛豪。 存款收據資料（5030偵卷㈠第161至167頁） 吳國宏犯三人以上共同詐欺取財罪，累犯，處有期徒刑壹年貳月。  2 許秋蓁 郭瀛豪所屬詐欺集團成員於107年12月1日起，以電話聯繫許秋蓁，佯為其友「林溪順」急用金錢借款周轉，致許秋蓁陷於錯誤，於107年12月3日下午2時23分許，前往高雄市○○區○○○路000號台新銀行鳳山分行自動櫃員機，轉帳匯款3萬元至莊文南台中銀行帳戶。 吳國宏持該帳戶金融卡，於107年12月3日下午2時46分至49分許，在桃園市○○區○○路00○00號大溪僑愛郵局自動櫃員機，接續提領共計10萬元，於扣除個人報酬2000元後，將餘款交付郭瀛豪。 台新銀行轉帳交易明細單及存摺內頁影本（5030偵卷㈠第185至186頁） 吳國宏犯三人以上共同詐欺取財罪，累犯，處有期徒刑壹年參月。 3 許春梅 郭瀛豪所屬詐欺集團成員於107年12月2日下午5時24分許，以電話聯繫許春梅，佯為其胞兄急用金錢借款周轉，致許春梅陷於錯誤，委託徐紜卿於107年12月3日下午1時58分許，在彰化縣秀水鄉住處，以網路銀行轉帳7萬元至莊文南台中銀行帳戶。  網路銀行轉帳畫面擷圖（5030偵卷㈠第179頁） 吳國宏犯三人以上共同詐欺取財罪，累犯，處有期徒刑壹年肆月。 


附表二（貨幣單位：新臺幣）：
編號 被害人 犯罪事實 領款經過 備註 1 張漢政 郭瀛豪所屬詐欺集團成員於107年11月27日中午12時許以電話聯繫張漢政，冒用「警政署警官林明正」名義，佯稱其個人資料外洩涉嫌刑事案件，須匯款至指定帳戶進行調查，致張漢政陷於錯誤，於107年12月4日下午2時8分許，在南投縣○里鎮○○街000號埔里北平街郵局臨櫃匯款13萬4000元至玉山商業銀行竹南分行帳號0000000000000號帳戶（戶名：李欣子）。 郭瀛豪於107年12月4日晚間11時6分許，駕駛甲車搭載凌雅芳，前往桃園市○○區○○路○段0000號全家便利商店瑞德店，由凌雅芳以自動櫃員機提款4000元。 起訴書附表一編號1 2 黃正南 郭瀛豪所屬詐欺集團成員於107年11月29日下午3時16分許以電話聯繫黃正南，佯為其友「湯醫師」急用金錢借款周轉，致黃正南陷於錯誤，委託公司會計人員於107年11月30日下午1時4分許，在臺南市○○區○○路000號華南銀行仁德分行，臨櫃匯款20萬元至花蓮壽豐郵局帳號00000000000000號帳戶（戶名：尤福鈺）。  郭瀛豪駕駛乙車搭載邱玉梅提款如下： ①於107年11月30日下午2時47分至51分許，在桃園市○○區○○路000號永豐銀行南桃園分行，由邱玉梅接續以自動櫃員機提款共12萬元。 ②於107年11月30日下午2時53分許，在桃園市○○區○○路000號合作金庫銀行，由邱玉梅以自動櫃員機提款2萬元。 起訴書附表一編號3 3 李玲蘭 郭瀛豪所屬詐欺集團成員於107年11月29日上午10時10分許起，以電話聯繫李玲蘭，佯為其友「陳均采」急用金錢借款周轉，致李玲蘭陷於錯誤，於107年11月30日下午2時13分許，在新北市○○區○○路000號新莊郵局臨櫃存款20萬元至臺中文心路郵局帳號00000000000000號帳戶（戶名：林育萱），及於同日下午2時32分許，在新北市○○區○○路000號華南銀行新莊分行臨櫃存款10萬元至華南商業銀行帳號000000000000號帳戶（戶名：林育萱）。 郭瀛豪駕駛乙車搭載邱玉梅提款如下： ①於107年11月30日下午3時13分至14分許，在桃園市○○區○○路000 號永豐銀行南桃園分行，由邱玉梅以自動櫃員機接續提款共4萬元。 ②於107年11月30日下午3時16分至18分許，在桃園市○○區○○路000 號合作金庫銀行，由邱玉梅以自動櫃員機接續提款共6萬元。 ③於107年11月30日下午3時21分至22分許，在桃園市○○區○○路000 號土地銀行南桃園分行，由邱玉梅以自動櫃員機接續提款共4萬元。 ④於107年11月30日下午5時11分至14分許，在桃園市○○區○○路○段00號渣打國際商業銀行，由邱玉梅以自動櫃員機接續提款共9萬9000元。　 起訴書附表一編號9 4 李淑敏 郭瀛豪所屬詐欺集團成員於107年11月29日下午3時許以電話聯繫李淑敏，佯為其同事「王養蕊」急用金錢借款周轉，致李淑敏陷於錯誤，於107年12月4日中午12時21分許，在臺北市○○區○○○路○段00號臺北延壽郵局臨櫃匯款20萬元至基隆三沙灣郵局帳號00000000000000號帳戶（戶名：周憶清）。 郭瀛豪於107年12月5日凌晨0時32分許，駕駛甲車搭載凌雅芳前往桃園市○○區○○路00號八德郵局，由凌雅芳以自動櫃員機提款5萬元。 起訴書附表一編號13